臺灣臺南地方法院民事裁定
111年度勞執字第2號
聲  請  人  黃于娗  
相  對  人  橋業股份有限公司

法定代理人  吳陳珍梅
代  理  人  王翼升律師
上列當事人間因勞資爭議調解事件，聲請人聲請准予強制執行，
本院裁定如下：
    主  文
聲請駁回。
聲請程序費用由聲請人負擔。
    理  由
一、本件聲請意旨略以：兩造於民國110年11月15日在財團法人
    臺南勞資事務基金會（下稱勞資事務基金會）就兩造間之勞
    資爭議調解成立；詎相對人未依勞資事務基金會勞資爭議調
    解紀錄（下稱系爭調解紀錄）調解方案第2項所載之內容履
    行其義務。為此，爰依勞資爭議處理法第59條第1項規定，
    聲請准予強制執行等語。　　
二、相對人抗辯：系爭調解紀錄記載之調解方案，並未載明具體
    之金額，應不符合法院裁定准予強制執行之要件。又經相對
    人核對確認110年之年度預售盈餘，並扣除退單等明細表後
    ，尚應給付聲請人4,957元，相對人已於111年1月20日以匯
    款方式給付予聲請人等語。　　
三、按勞資爭議經調解成立或仲裁者，依其內容當事人一方負私
    法上給付之義務，而不履行其義務時，他方當事人得向該管
    法院聲請裁定強制執行並暫免繳裁判費；於聲請強制執行時
    ，並暫免繳執行費。勞資爭議處理法第59條第1項固有明文
    。惟調解內容性質不適宜強制執行者，法院得為駁回之裁定
    ，同法第60條第1項第2款定有明文。從而，調解之內容若不
    明確，其性質即屬不適宜強制執行，法院自應駁回強制執行
    之聲請（臺灣高等法院88年度抗字第1308號裁定意旨參照）
    。次按，當事人就依勞資爭議處理法成立之調解，聲請法院
    裁定准予強制執行之事件，其性質屬於非訟事件，此項聲請
    之裁定及抗告法院之裁定，僅係依非訟事件程序，審查強制
    執行許可與否，並無確定實體上法律關係存否之效力；如當
    事人就調解內容之債務存否有所爭執，事涉實體問題，應循
    訴訟程序以資解決，不容於裁定程序中為此爭執（臺灣高等
    法院臺南分院92年度勞抗字第3號裁定意旨可參）。　
四、經查，聲請人主張兩造於110年11月15日在勞資事務基金會
    就兩造間之勞資爭議調解成立之事實，業據其提出所述相符
    之勞資事務基金會勞資爭議調解記錄影本1份為證，固堪信
    為實在。惟觀諸系爭調解紀錄調解方案第2項，僅記載「獎
    金部分資方同意於110年12月31日核對確認今年度預售盈餘
    後，扣除退單等明細表後獎金再行發放」等語，是相對人是
    否仍應給付獎金予聲請人？如仍應給付獎金予聲請人，相對
    人所應給付之金額為若干？均不明確，揆之前揭說明，系爭
    調解紀錄調解方案第2項之性質，應不適宜強制執行，本院
    自應駁回其強制執行聲請。從而，聲請人之聲請，於法不合
    ，應予駁回。又聲請人之聲請，雖經本院駁回，惟兩造間就
    系爭調解紀錄調解方案第2項記載債務之存否如有爭執，仍
    得另循訴訟程序以資解決，附此敘明。　　　　
五、依非訟事件法第21條第2項，民事訴訟法第95條、第78條，
    裁定如主文。
中    華    民    國   111    年    2     月    25    日
                  勞動法庭  法  官  伍逸康
以上正本係照原本作成。　　　　　　　　　
如對本裁定抗告須於裁定送達後10日內向本院提出抗告狀，並繳
納抗告費新臺幣1,000元。
中　　華　　民　　國　　111 　年　　2 　　月　　25　　日
　　　　　　　　　　　　　　書記官  康紀媛